臺灣南投地方法院民事簡易裁定
111年度投簡聲字第2號
聲  請  人  張士元  



相  對  人  正泰資產管理有限公司

法定代理人  張龍根  
上列當事人間聲請停止強制執行事件，裁定如下：
    主  文
聲請人以新臺幣5萬1,159元為相對人供擔保後，本院110年度司
執字第27502號請求清償債務執行事件之強制執行程序，於本院1
11年度投簡字第80號債務人異議之訴事件判決確定前，或因和解
、調解、撤回、其他原因而終結前，就聲請人所為強制執行程序
應予停止。
    理  由
一、按有回復原狀之聲請，或提起再審或異議之訴，或對於和解
    為繼續審判之請求，或提起宣告調解無效之訴，撤銷調解之
    訴，或對於許可強制執行之裁定提起抗告時，法院因必要情
    形或依聲請定相當並確實之擔保，得為停止強制執行之裁定
    ，強制執行法第18條第2項定有明文。次按法院因必要情形
    或依聲請定相當並確實之擔保，為停止強制執行之裁定者，
    該擔保金額之多寡應如何認為相當，固屬法院職權裁量之範
    圍；惟此項擔保係擔保執行債權人因停止執行所應受之損害
    ，故法院定擔保金額時，自應斟酌該債權人因停止執行可能
    遭受之損害，以為衡量之標準，非以債權額為依據（最高法
    院92年度台抗字第480號裁定要旨參照）。
二、聲請意旨略以：
    相對人執本院86年度促字第5171號支付命令及確定證明書（
    下稱系爭執行名義）聲請對聲請人為強制執行，惟聲請人對
    於系爭債權請求存否有爭執，而相對人已查封聲請人所有之
    不動產，如將所查封之不動產拍賣，勢難回復原狀，爰聲請
    人願供擔保，聲請本院110年度司執字第27502號執行事件（
    下稱系爭執行事件）對聲請人之強制執行程序暫予停止執行
    等語。
三、查相對人持系爭執行名義，向本院聲請強制執行，經系爭執
    行事件受理在案，而強制執行程序尚未終結，且聲請人已提
    起債務人異議之訴，亦經本院111年度投簡字第80號受理而
    審理中等情，業經本院依職權調取系爭執行事件卷宗及本院
    111年度投簡字第80號債務人異議之訴事件卷宗核閱無訛，
    是本院認聲請人之聲請尚無不合，應予准許。揆諸前開說明
    意旨，相對人係以前揭執行名義，向本院聲請強制執行，聲
    請執行之債權金額為新臺幣（下同）11萬3,686元，此有本
    院依職權調閱本院110年度司執字第27502號執行卷宗內有相
    對人於民國110年11月12日聲請之民事強制執行聲請狀附卷
    可稽，故如准予停止系爭執行事件之執行程序，則將造成相
    對人受有11萬3,686元無法透過系爭強制執行程序即時受償
    之利息損害，而其遲延利息應按相對人於系爭執行事件聲請
    執行之利率（即參照銀行法第47條之1第2項規定，為週年利
    率15％）計算。而本院111年度投簡字第80號債務人異議之訴
    事件之訴訟標的價額為11萬3,686元，該訴訟標的價額未逾
    民事訴訟法上訴第三審之最低金額，屬不得上訴第三審之事
    件，故該訴訟事件至第二審即為確定。參酌各級法院辦案期
    限實施要點規定，第一、二審簡易訴訟程序審判事件之期限
    分別為10月及2年，並加計分案、送達、上訴等期間，是兩
    造間就本院111年度投簡字第80號債務人異議之訴事件之訴
    訟審理期限約3年。準此，相對人因停止系爭執行事件之執
    行程序未能即時受償之可能損失為5萬1,159元【計算式：11
    3,686元15％3年＝51,159元，元以下四捨五入】。爰准聲請
    人以5萬1,159元供擔保後，於本院110年度投簡字第80號債
    務人異議之訴事件判決確定、和解、調解、撤回或其他原因
    終結前，應予停止系爭執行事件關於聲請人之執行程序。
四、依強制執行法第18條第2項，裁定如主文。
中　　華　　民　　國　　111 　年　　2 　　月　　17　　日
                  南投簡易庭  法  官  林彥宇
以上為正本係照原本作成。
如對本裁定抗告須於裁定送達後10日內向本院提出抗告狀，並繳
納抗告費新臺幣1,000元（如委任律師提起抗告，請注意民事訴
訟法施行法第9條規定）。
中　　華　　民　　國　　111 　年　　2 　　月　　17　　日
                              書記官